臺灣桃園地方法院民事判決　　　　　　　 94年度訴字第610號
原　　　告　彰化商業銀行股份有限公司
法定代理人　戊○○
訴訟代理人　乙○○
　　　　　　甲○○
被　　　告　己○○
　　　　　　　　　　　　1號
　　　　　　丁○○
　　　　　　丙○○
上列當事人間請求清償債務事件，於民國94年9 月27日辯論終結
，本院判決如下：
    主  文
被告應連帶給付原告新台幣柒拾萬伍仟柒佰陸拾元，及自民國92
年6 月5 日起至清償日止，按週年利率8.19% 計算之利息，並自
民國92年6 月5 日起至清償日止，按上開利率20% 計算違約金。
訴訟費用由被告連帶負擔。
    事  實
甲、原告方面：
一、聲明：如主文所示。
二、陳述：被告己○○於民國87年5 月12日邀同被告丁○○、丙○○為連帶保證人，向原告借款新台幣（下同）3,030,000
    元，利息自借款日起，依原告銀行所訂基本放款利率加年息
    0.35 %按月計付，二年後改機動計息，並自87年5 月12日起
    ，以每月為一期，共分240 期，按月平均攤還本息。惟被告
    己○○之上開借款自90年1 月12日起未依約繳款，逾期後被
    告己○○陸續清償162,327 元，至92年6 月5 日結算，尚欠
    本金705,760 元及按週年利率8.19% 計算之利息，併按上開
    利率20% 加計違約金，前開欠款迭經原告催討，均無效果，
    被告丁○○、丙○○二人既為被告己○○之連帶保證人，依
    本件借款契約之約定已視為全部到期，被告三人自應負連帶
    清償之責任，爰依民法消費借貸及連帶保證之法律關係，訴
    請判決如聲明所示。
三、證據：提出借據、基本放款利率變動、放款支出傳票表各一
    件為證。
乙、被告方面：
一、聲明：對於原告之請求均無意見。
二、陳述：同意返還尚欠原告的錢。
    理  由
一、原告主張被告有上揭借款、連帶保證及屆期未還款等事實，
    已據其提出與所述相符之借據、基本放款利率變動、放款支
    出傳票表等為證，被告三人於本院言詞辯論期日到場均不爭
    執，堪信為真。
二、按借用人應於約定期限內，返還與借用物種類、品質、數量
    相同之物，民法第478 條前段定有明文。再連帶債務之債權
    人，得對於債務人中之一人或數人或其全體，同時或先後請
    求全部或一部之給付。連帶債務未全部履行前，全體債務人
    仍負連帶責任。民法第273 條亦有明定。本件被告己○○既
    向原告借款，被告丁○○、丙○○為其借款之連帶保證人，
    依前述法律規定，自應負連帶清償借款之責任。從而，原告
    依消費借貸及連帶保證之法律關係，請求被告三人連帶給付
    如主文第一項所示之本金、利息及違約金，為有理由，應予
    准許。
三、結論：原告之訴為有理由，依民事訴訟法第85條第2 項，判
    決如主文。
中　　華　　民　　國　　94　　年　　10　　月　　11　　日
                  民事第三庭    法　官　潘進柳
以上正本係照原本作成
如對本判決上訴，須於判決送達後20日內向本院提出上訴狀
中　　華　　民　　國　　94　　年　　10　　月　　11　　日
                                書記官　李麗娟
